【裁判字號】    98,簡上,278
【裁判日期】    981111
【裁判案由】    侵權行為損害賠償
【裁判全文】
臺灣高雄地方法院民事判決             98年度簡上字第278號
上  訴  人  乙○（原名陶素玲）
訴訟代理人  施吉安律師
上  訴  人  丙○○
被上訴人    法商路易威登馬爾悌耶公司（Louis Vuitton Mal
代  表  人  甲○○（Peter Chong）
訴訟代理人  謝樹藝律師
上列當事人間損害賠償事件，上訴人對於中華民國98年7 月8 日
本院刑事庭刑事附帶民事訴訟第一審判決（98年度簡附民字第8
號）提起上訴，經本院於98年10月28日言詞辯論終結，判決如下
：
    主      文
上訴駁回。
第二審訴訟費用由上訴人負擔。
    事實及理由
一、本件被上訴人業於原審及本院分別授予謝樹藝律師就上訴人
    違反商標法之各審級民事訴訟程序有代理權限（包括民事訴
    訟法第70條所定之特別權限），此有委任狀2 紙（見原審審
    簡附民第303 號卷第7-8 頁、本院卷第22-23 頁）附卷可稽
    ，且觀以該委任狀內業已載明被上訴人之代表人甲○○為被
    上訴人大中華地區智慧財產及品牌執行部經理，依上說明，
    被上訴人提起本件訴訟，自已符合民事訴訟法第69條所定委
    任或選任訴訟代理人應於每審級為之，及同法第116 條所定
    當事人書狀應記載法定代理人與當事人之關係等規定，先予
    敘明。
二、被上訴人主張：伊素以設計製作標有LV等各種商標商品著稱
    ，相關商品引領時尚流行，迄今凡150 年，深受消費者大眾
    之信賴和喜愛，早已成為精品界之領袖。伊擁有如附表所示
    之商標，已在世界各國及中華民國登記註冊取得商標專用權
    ，足以使商品之相關消費者認識其為表彰商品之標識，並得
    藉以與他人之商品相區別，為世界著名之商標。上訴人乙○
    、丙○○明知如附表所示各類商品上之商標、圖樣，業經伊
    向經濟部智慧財產局申請註冊登記，並經核准指定使用於皮
    革、人造皮、皮包、手提箱、化妝箱等類商品而取得商標專
    用權，現仍在商標專用期間，未經伊同意或授權不得於同一
    或類似商品使用近似或相同之註冊商標，詎乙○、丙○○竟
    共同基於販賣上開仿冒商標商品之犯意，由丙○○於民國97
    年1 月間，將上開仿冒商標商品自大陸地區空運輸入後交予
    乙○，再由乙○在其所經營位於高雄市○○區○○路1 之1
    號「楓采衣究服飾店」伺機販賣予不特定人牟利。嗣因A1（
    真實姓名年籍詳卷）前往該店消費，發現有販售仿冒商標商
    品情事而報警檢舉，經警方委託A1至上址向乙○購得仿冒LV
    皮夾1 個，送請鑑定為仿冒品後，於97年1 月30日下午3 時
    40分許，在上址搜索查獲如附表所示之仿冒商標商品1 批（
    下稱系爭仿冒品），乙○、丙○○自有共同不法侵害伊之商
    標專用權，並損害消費大眾權益牟取不法利益之侵權行為。
    為此，爰依商標法第61條第1 項、第63條第1 項第3 款，提
    起本件訴訟，並於原審聲明：（一）上訴人應連帶給付被上
    訴人新台幣（下同）100 萬元及自起訴狀繕本送達翌日起至
    清償日止，按年息5 ％計算之利息。（二）願供擔保，請准
    宣告假執行。
三、上訴人乙○則以：警方所查扣之系爭仿冒品係伊夫劉耀良的
    朋友丙○○所有，從中國大陸郵寄過來的，請求伊代收等語
    ；上訴人丙○○則以：系爭仿冒品係伊所有，伊只是寄給伊
    同學劉耀良而已等語，資為抗辯。並於原審均聲明：被上訴
    人之訴駁回。
四、原審經審理結果，判決上訴人應連帶給付被上訴人649,000
    元及乙○自97年10月18日、丙○○自97年10月4 日起至清償
    日止，按年息5 ％計算之利息，而駁回被上訴人其餘之請求
    。上訴人就其敗訴部分均聲明不服，提起上訴，於本院聲明
    ：（一）原判決不利於上訴人部分廢棄。（二）上開廢棄部
    分，被上訴人在第一審之訴駁回。被上訴人則聲明：上訴駁
    回。至被上訴人對其請求遭原審駁回部分，未據聲明不服，
    該部分已告確定，併此敘明。
五、兩造不爭執之事項：
（一）丙○○於97年1 月間，自大陸地區購買系爭仿冒品後，即
      以空運方式輸入我國，寄送至乙○所經營位於高雄市○○
      區○○路1 之1 號之地址。
（二）警方於97年1 月30日下午3 時40分許，在上址搜索查獲系
      爭仿冒品1 批。
（三）上訴人二人所涉違反商標法案件，經本院刑事庭於98年10
      月21日以98年度簡上852 號刑事判決判處乙○有期徒刑六
      月，得易科罰金，另判處丙○○有期徒刑四月，得易科罰
      金。
六、本件之爭點：（一）上訴人有無被上訴人所主張之侵害商標
    權行為？（二）被上訴人得請求之賠償金額若干？
（一）上訴人有無被上訴人所主張之侵害商標權行為？
    1.按如附表所示各類商品上之商標圖樣，係被上訴人向我國
      經濟部智慧財產局申請註冊登記，取得商標專用權之註冊
      商標，指定使用於如附表所示之商品上，且在商標專用期
      間內等事實，有經濟部智慧財產局商標資料檢索服務查詢
      資料多紙在卷可稽（本院98年度簡字第2 號刑事卷第167-
      177 頁）。而如附表所示商品因產品品質、製工均粗糙，
      產品材質、配件與原廠不同，價格與原廠相差懸殊，產品
      來源不明，非來自原廠，而可確認係屬仿冒商標商品，此
      有被上訴人在台授權代表黃文通97年3 月5 日鑑定證明書
      1 紙在卷可稽（警卷第22頁），故如附表所示商品均為未
      得商標權人即被上訴人同意，而於同一商品使用相同註冊
      商標之仿冒商標商品之事實，足堪認定。
    2.又系爭仿冒品係由丙○○於97年1 月間某日，在大陸地區
      廣州市之某皮革城購入，旋即將上開仿冒商標商品自大陸
      地區以空運方式寄送予乙○，嗣於97年1 月30日下午3 時
      40分許，為警方持本院核發之搜索票前往乙○所經營位於
      高雄市○○區○○路1 之1 號「楓采衣究服飾店」搜索，
      當場扣得如附表所示之物品（除附表所示之仿冒LV皮夾1
      件外）等事實，亦為乙○、丙○○迭於警詢、偵查及本院
      刑事訊問時所自承（警卷第9-11、13 -15頁，偵卷第14-1
      5 頁，上開簡字卷第31-32 、98-101、108 頁），且經證
      人即現場執行搜索員警陳嘉賢於偵審中證稱：伊等於97年
      1 月30日至楓采衣究服飾店執行搜索，在1 樓沒有發現東
      西，即至2 樓執行搜索，2 樓有2 個已開啟的大紙箱，裡
      面有很多放置皮夾、皮帶的盒子，查扣的東西都裝在盒子
      裡，2 樓查扣的都是皮夾、皮帶等較大件的物品等語屬實
      （偵卷第14-15 頁、98年度簡上字第852 號刑事卷第73頁
      ），並有搜索扣押筆錄、扣押物品目錄表各1 份及現場蒐
      證照片6 張在卷可稽（見警卷第48-49 、51-53 頁），此
      部分之事實，亦堪採認。
    3.證人A1於警詢時證稱：伊經朋友介紹至「楓采衣究服飾店
      」消費，發現該店面擺設一般手提包及服飾，但店內後面
      擺設「LV」、「GUCCI 」皮夾，經陶姓女老闆告知皮包、
      皮夾均係超A 檔貨，一般人看不出真假等語（聲搜卷第4-
      5 頁），核與證人陳嘉賢於偵審中證稱：本件要搜索前是
      由民眾檢舉的，伊等有請民眾（即A1）先到被告的店裡購
      買仿冒的皮夾1 件，經請鑑定人鑑定確實為仿冒品後，伊
      等才聲請搜索票等語相符（偵卷第15頁、上開簡上卷第73
      頁），而該員警委請A1購買之皮夾1 件（即附表所示之皮
      夾），經被上訴人在台授權代表黃文通鑑定結果，認該皮
      夾確係仿冒商標商品無誤，有證人黃文通所出具97年3 月
      5 日鑑定證明書1 紙在卷可稽（警卷第22頁），顯見乙○
      確實有在其經營之「楓采衣究服飾店」出售仿冒之LV皮夾
      1 件，至為灼然。是乙○於警詢時辯稱：（警方問：警方
      曾經於你店內購得路易威登馬爾悌耶皮夾一件，經鑑定人
      鑑定後確定係仿冒品，你有何解釋？）我不知道云云（警
      卷第10頁），顯係臨訟卸責之詞，不足採信。又丙○○雖
      於警詢及本院審理時辯稱：該LV皮夾不是我買回來的云云
      （警卷第15頁，上開簡字卷第32頁），然觀諸丙○○於警
      詢及本院審理時對於其在大陸地區購買之仿冒品種類及數
      量，均答以：「我有購買一些皮包、皮帶、鑰匙扣，至於
      數量我不知道，皮包、鑰匙扣分別大約10件左右，皮帶就
      不知是多少條了」、「我忘記了，約是皮夾、飾品。但我
      忘記了什麼飾品」等語（警卷第14頁，上開簡字卷第100
      頁），則丙○○對於其所購入之仿冒品之數量及種類既然
      均已不復記憶，何以單就警方委請民眾購買之仿冒LV皮夾
      1 件可以清楚辨識並非其所購買？其上開辯詞，殊屬可疑
      而不足採信。則自本件查獲過程、前揭證人之證詞及扣案
      物品綜合判斷，足認乙○確實有在其經營之「楓采衣究服
      飾店」出售由丙○○自大陸地區輸入之仿冒商標商品甚明
      。
    4.乙○前於93至95年間，亦曾2 次因與本案相同之明知為未
      得商標權人同意，於同一商品使用相同之註冊商標而販賣
      之違反商標法案件，經本院以94年度簡字第3745號及96年
      度簡字第5029號分別判刑確定，有各該判決書2份 在卷可
      稽，則乙○對於販賣仿冒商標商品之罪責應當十分清楚，
      兼以其經營銷售相似種類商品之「楓采衣究服飾店」，若
      無意販賣該等仿冒商標商品，為避免遭查獲而被誤認犯罪
      之風險，其應不會答應為他人收受該等仿冒商標商品，且
      縱認其收受前並不知情，亦應會在收受後儘速將該等仿冒
      商標商品返還於寄送人，然竟捨此不為，仍將之置放在其
      所經營「楓采衣究服飾店」之2樓 ，且在被查獲後，竟未
      通知寄存該等物品之丙○○，此見丙○○於本院訊問時供
      稱：我過年回來之後去劉耀良家裡，他告訴我東西被查扣
      了等語甚明（上開簡字卷第100 頁），顯然並非如乙○所
      述僅係受丙○○所託單純寄放而已。另再參以乙○確實在
      其經營之「楓采衣究服飾店」出售由丙○○自大陸地區輸
      入之仿冒商標商品，已如前述，益徵乙○、丙○○確實有
      自大陸地區輸入仿冒商標商品並加以販賣之犯意聯絡及行
      為分擔。
    5.丙○○雖又辯稱：系爭仿冒品係其所寄放，沒有販賣之意
      思云云。然查，丙○○之住所係位於高雄縣林園鄉○○路
      6 巷31弄4 號6 樓，並非在台無固定住所，其果真要將系
      爭仿冒品寄送回台灣分送親友，可直接寄送回其住所或其
      所稱之親友即可，應不用間接寄送至乙○所經營之「楓采
      衣究服飾店」，而徒增不便，是其所辯顯與常理不符。又
      參以乙○於警詢中供述：「聰仔」的年籍資料要問我先生
      劉耀良才知道，我不知道等語（警卷第10頁），而丙○○
      亦於本院訊問時供稱：沒有見過乙○，因為有一次同學會
      ，劉耀良說他在某地方開服飾店，沒有告訴我服飾店名稱
      ，只有告訴我電話、地址而已等語（上開簡字卷第99頁）
      ，另證人即乙○之前夫劉耀良於本院訊問時亦證稱：丙○
      ○是我從小學的同學，高中後沒有聯絡，到最近3 、4 年
      舉辦國小同學會，才又見面，同學會後，我們2 人沒有繼
      續往來，偶爾通個電話而已，案發前，丙○○沒有到過我
      家，沒有見過我太太，小學時知道丙○○住在附近，現在
      不知道，我很少與丙○○聯絡，偶而聯絡，不知道丙○○
      家庭狀況等語（上開簡字卷第77-80 頁），是依乙○、丙
      ○○及證人劉耀良上開所述，若其等所述為真，丙○○與
      乙○並非相識，與證人劉耀良亦僅係同學關係，交情非深
      ，丙○○豈會拜託非熟識之友人為其寄放系爭仿冒品？益
      徵丙○○上開所辯，實與常情有悖，自非可採。
    6.綜上，乙○、丙○○確已明知如附表所示之物品均係侵害
      商標權之仿冒商品，仍共同基於販賣、輸入仿冒商標商品
      之犯意聯絡，推由丙○○於上開時、地購入並交由乙○販
      賣牟利，其等確有共同侵害被上訴人之商標權，至為明確
      。
（二）被上訴人得請求之賠償金額若干？
      按因故意或過失，不法侵害他人之權利者，負損害賠償責
      任。數人共同不法侵害他人之權利者，連帶負損害賠償責
      任。民法第184 條第1 項前段、第185 條第1 項前段，分
      別定有明文。次按商標權人請求損害賠償時，得就下列各
      款擇一計算其損害：1 、依民法第216 條規定。但不能提
      供證據方法以證明其損害時，商標權人得就其使用註冊商
      標通常所可獲得之利益，減除受侵害後使用同一商標所得
      之利益，以其差額為所受損害。2 、依侵害商標權行為所
      得之利益；於侵害商標權者不能就其成本或必要費用舉證
      時，以銷售該項商品全部收入為所得利益。3 、就查獲侵
      害商標權商品之零售單價500 倍至1,500 倍之金額。但所
      查獲商品超過1,500 件時，以其總價定賠償金額。前項賠
      償金額顯不相當者，法院得予酌減之。商標法第63條第1
      、2 項定有明文。本件上訴人共同侵害被上訴人之商標權
      ，既如前述，揆諸上開規定，被上訴人自得請求上訴人負
      連帶損害賠償責任，故本院尚應審究被上訴人所提出之損
      害基礎是否合理。經查，本件雖因上訴人否認販賣系爭仿
      冒品而無法得知該等商品實際出售單價，惟乙○前因違反
      商標法案件，經本院以94年度簡字第3745號判刑確定，已
      如前述，依該判決書所載犯罪事實內容，乙○亦係販賣與
      系爭仿冒品同一商標之仿冒商品遭查獲並判刑確定，經本
      院細究乙○於該案件中販賣之仿冒物品亦有與本件相同之
      皮夾及手提包，足認乙○於該案中所陳述之販賣價格自可
      以作為本件販賣價格之判斷依據。本院審酌本件所查獲侵
      害被上訴人商標權之產品共23件（仿冒商標之商品種類、
      數量詳如附表所載），而以乙○於前案所自承以每件飾品
      190 元至2,000元，每件皮件800元至2,200元不等之價格
      販售仿冒商品等情，及上訴人侵害之手法、態樣、所生危
      害及乙○曾有販賣仿冒被上訴人上開商標商品之前科等一
      切情狀，認被上訴人得請求賠償之零售單價以其商品之均
      價即1,298 元【計算式：〔（190 ＋2,000 ）÷2 ＋（80
      0 元＋2,200 元) ÷2 〕÷2 ＝1,298 （小數點以下四捨
      五入】，按500 倍計算為當。是被上訴人於本件得請求賠
      償之損害金額應為649,000 元（計算式：1,298 元×500
      ＝649,000 元）。
七、綜上所述，上訴人既有共同侵害被上訴人商標權之行為，從
    而，被上訴人依侵權行為之法律關係，請求上訴人連帶給付
    649,000 元，及乙○自97年10月18日、丙○○自97年10月4
    日起至清償日止，按年息5 ％計算之利息，核屬正當，應予
    准許。原審據此為被上訴人部分勝訴判決，並無違誤，上訴
    意旨指摘原判決此部分不當，求予廢棄，並無理由，應予駁
    回。
八、據上論結：本件上訴為無理由，依民事訴訟法第436 條之1
    第3 項、第449 條第1 項、第78條、第85條第1 項前段，判
    決如主文。
中    華    民    國    98    年    11    月    11    日
                   民事鳳山分庭審判長法  官  楊富強
                                     法  官  吳文婷
                                     法  官  何悅芳
以上正本係照原本作成。
本判決不得上訴。
中    華    民    國    98    年    11    月    11    日
                                     書記官  陳俐嫺
 附表：
┌────────┬─────────┬────┬──────┬────────┐
│扣案商品        │商標專用權人      │ 審定號 │專用期間    │專用範圍        │
├────────┼─────────┼────┼──────┼────────┤
│1.仿LV髮夾2件   │法商路易登威爾馬爾│00000000│100年2月28日│公事包、旅行箱  │
│2.仿LV手提包10件│悌耶公司          │00000000│104年5月15日│皮夾鑰匙圈      │
│3.仿LV筆盒10件  │                  │00000000│106年9月15日│耳環、珠寶、項鍊│
│4.仿LV皮夾1件   │                  │0000000 │99年8月31日 │ 襯衫、皮帶、   │          │
│                │                  │0000000 │106年12月15 │ 手提包         │
│                │                  │        │日          │                │
└────────┴─────────┴────┴──────┴────────┘


司法院資訊處製作；財團法人民間司法改革基金會備份。
